【裁判字號】    95,交聲,760
【裁判日期】    950829
【裁判案由】    聲明異議
【裁判全文】
臺灣彰化地方法院交通事件裁定        95年度交聲字第760號
原處分機關  交通部公路總局臺中區監理所彰化監理站
異  議  人
即受處分人  乙○○
上列異議人即受處分人因違反道路交通管理處罰條例案件，對於
交通部公路總局臺中區監理所彰化監理站民國95年7月17日所為之
裁決書（彰監四字第裁64─Ｉ00000000號）不服，聲明異議，本
院裁定如下：
    主  文
異議駁回。
理  由
一、按汽車駕駛人，行經有燈光號誌管制之交岔路口闖紅燈，處
    新臺幣1800元以上5400元以下罰鍰；汽車駕駛人有第53條情
    形之一者，除依原條款處罰鍰外，並予記違規點數3點；行
    為人有本條例之情形者，應填製舉發違反道路交通管理事件
    通知單（以下簡稱通知單），並於被通知人欄予以勾記，其
    通知聯依下列規定辦理：一、當場舉發者，應填記駕駛人或
    行為人姓名、性別、出生年月日、地址、身分證統一編號及
    車主姓名、地址、車牌號碼、車輛種類。被查獲之駕駛人或
    行為人為受處分人時，應於填記通知單後將通知聯交付該駕
    駛人或行為人簽名或蓋章收受之；拒絕簽章者，仍應將通知
    聯交付該駕駛人或行為人收受，並記明其事由及交付之時間
    ；拒絕收受者，應告知其應到案時間及處所，並記明事由與
    告知事項，視為已收受，道路交通管理處罰條例第53條第1
    項、第63條第1項第3款及違反道路交通管理事件統一裁罰基
    準及處理細則第11條第1項第1款定有明文。
二、聲明異議意旨略以：受處分人駕駛車號791-LV號營業一般小
    客車行經溪州鄉○○路與莒光路口，於駛過停止線後，路口
    號誌燈由綠燈變為黃燈，經警誤認闖紅燈而攔停舉發，為此
    聲明異議，請求撤銷原處分云云。
三、經查：受處分人於民國95年7月3日上午8時45分許，駕駛車
    牌號碼791-LV號營業一般小客車，在彰化縣溪州鄉○○路○
    段行經有燈光號誌管制之莒光路口闖紅燈，為警攔停依法開
    單舉發，經原處分機關依道路交通管理處罰條例第53條第1
    項及第63條第1項第3款之規定，裁處罰鍰新臺幣（下同）
    2700元，並予記違規點數3點。雖受處分人辯稱於駛過停止
    線後，路口號誌燈才由綠燈變為黃燈，而無闖紅燈之情事，
    惟經本院傳訊證人張明瑋（即本件當場舉發之員警）到庭證
    稱：我們在該路段實施交通攔查，我與另一位同事一起執行
    的，受處分人從中山路過來，當時路口是紅燈，受處分人就
    闖過來了等語，此有彰化縣警察局95年7月3日彰警交字第Ｉ
    00000000號舉發違反道路交通管理事件通知單及本院95年8
    月24日訊問筆錄在卷可稽。至異議人於本院訊問時辯稱，員
    警為求績效亂開單與拒絕簽收所以沒有收到通知單乙節，衡
    諸證人甲○○○○與受處分人毫無怨懟，自無自陷於偽證罪
    之追訴而構詞誣賴受處分人之理，且於本件卷存證據資料內
    亦無任何積極證據足以證明員警上開供述係屬虛偽，未有足
    以令人顯信其證述為不可採之品性證據或前科證據存在，本
    院自不得僅因證人為本件開單告發受處分人之員警而全盤抹
    煞其於訴訟上所具之證人資格，況受處分人就上開證人陳證
    ，無法舉出或提出任何對其有利之證據資料，以使本院對證
    人所述產生合理之懷疑，再交通警察製單舉發違反道路交通
    管理處罰條例所列之違規事實，本質上為行政處分，係公務
    員基於職務上之權力，依法就特定之具體事件上所為之具公
    法上效果之單方面行政行為，基於公務員為公法上行為具有
    公信力之原則，該行政行為當可被推定為真正，其據以依法
    處分之事實認定亦為正確無誤，本此公信原則，立法者遂賦
    予行政機關制定違反道路交通管理事件統一裁罰基準及處理
    細則，使勤務員警得當機處分以達其維護交通秩序、安全之
    行政目的，反之若公務員一切行政行為均需預留證據以證其
    實，則國家行政勢必窒礙難行，據此，刑事訴訟法就犯罪證
    據有關之規定中與屬行政秩序罰之交通違規裁罰本質不合之
    部分，自不在準用之列，從而由上開書證及製單員警之陳證
    ，受處分人前開違規行為，洵堪認定。另本件通知單收受通
    知聯者欄位係記載「通知單當面收取，但拒簽」，依違反道
    路交通管理事件統一裁罰基準及處理細則第11條第1項第1款
    規定，拒絕簽章者，仍應將通知聯交付該駕駛人或行為人收
    受，並記明其事由及交付之時間；拒絕收受者，應告知其應
    到案時間及處所，並記明事由與告知事項，視為已收受。準
    此，受處分人徒以前情置辯，亦無法提出相關證明以實其說
    ，難謂有據，要無可採。
四、綜上所述，受處分人確有上揭違反道路交通管理處罰條例所
    定行經有燈光號誌管制之交岔路口闖紅燈之交通違規行為無
    誤，原處分機關依該法第53條第1項及第63條第1項第3款之
    規定，裁處受處分人罰鍰2700元，並記違規點數3點，核屬
    適法正當；從而，本件受處分人之聲明異議為無理由，應予
    駁回。
據上論斷，應依道路交通案件處理辦法第十九條，裁定如主文。
中    華    民    國    95    年    8     月    29    日
                  臺灣彰化地方法院交通法庭
                                法  官  姚銘鴻
以上正本證明與原本無異。
如不服本裁定，應於裁定送達後5日內向本院提出抗告狀 (須附
繕本 )。
中    華    民    國    95    年    8     月    29    日
                                書記官  謝志鑫


司法院資訊處製作；財團法人民間司法改革基金會備份。
